【裁判字號】    90,親,46
【裁判日期】    900731
【裁判案由】    否認子女
【裁判全文】
臺灣臺中地方法院民事判決  九十年度親字第四六號
    原      告    甲○○
兼法定代理人  乙○○
右當事人間否認子女事件，本院判決如左：
    主      文
確認被告丙○○非被告乙○○自原告受胎所生之婚生子女。
訴訟費用由被告負擔。
    事      實
甲、原告方面：
  一、聲明：如主文所示。
  二、陳述：原告與被告乙○○本係夫妻，嗣於民國八十五年一月五日協議離婚，婚姻關係
      存續中，被告乙○○於八十三年七月二日生下一女即被告丙○○，惟原告與被告乙○
      ○於八十二年六月後即行分居，迄今未曾再同居，是被告丙○○非被告乙○○自原告
      受胎所生，且原告於九十年五月間經由被告乙○○提示被告丙○○之出生證明書及血
      親鑑定報告書，始悉被告丙○○出生之情事，為此依法訴請判決如聲明。
  三、證據：提出出生證明書一份、戶籍謄本二份、血親鑑定報告一份為證，並聲請訊問證
      人陳大松。
乙、被告方面：
  一、聲明：同意原告之請求。
  二、陳述：被告丙○○確非被告乙○○自原告受胎所生之婚生女。
     理      由
一、本件原告主張其與被告乙○○本係夫妻，嗣後協議離婚，惟婚姻關係存續中，被告乙○
    ○於八十三年七月二日生有一女即被告丙○○之事實，業據其提出戶籍謄本、出生證明
    書等各一件為憑，自堪信為真實。又原告主張其與被告乙○○於自八十二年六月起即行
    分居，迄今未曾再同居，被告丙○○應非自原告受胎所生乙節，有行政院國軍退除官兵
    輔導委員會台中榮民總醫院之血親鑑定一份在卷可稽，依上開血親鑑定結果，認被告丙
    ○○與證人陳大松之親子關係概率為百分之九九點九九九九九；且證人陳大松即被告乙
    ○○現任丈夫到院證稱：「八十二年七、八月間認識，當時不知到她（指被告乙○○）
    已婚，九月發生超友誼關係」，是原告此部份之主張，亦屬真實。
三、按民法第一千零六十三條第一項推定之婚生子女，如夫妻之一方能證明妻非自夫受胎者
    ，得於知悉子女出生之日起，一年內提起否認之訴，同條第二項定有明文。查被告乙○
    ○受胎生下被告丙○○，既係在其與原告婚姻關係存續中，則依法自應推定被告丙○○
    為原告與被告之婚生女，然原告受胎懷有被告丙○○時，並未與原告同居即非自原告受
    胎，準此，原告於知悉被告丙○○出生之日起一年內提起本件訴訟，於法洵屬有據，應
    予准許。
四、據上論結，本件原告之訴為有理由，依民事訴訟法第七十八條、第八十五條第一項前段
    ，判決如主文。
中        華        民        國   九十     年      七       月    三十一     日
                                臺灣臺中地方法院家民事法庭
                                        法      官
右為正本係照原本作成
如對本判決上訴須於判決送達後廿日內向本院提出上訴狀
中        華        民        國   九十     年      八       月      三       日
~B法院書記官


司法院資訊處製作；財團法人民間司法改革基金會備份。
